臺灣高等法院民事裁定
110年度抗字第371號
抗  告  人  伸鴻工程有限公司

法定代理人  李善豐



代  理  人  謝憲杰律師
複 代理 人  陳藝文律師
            劉珈榕  
上列抗告人因與相對人金元昇有限公司等間請求返還提存物事件
，對於中華民國110年1月21日臺灣桃園地方法院裁定（109年度
聲字第235號）提起抗告，本院裁定如下：
    主  文
原裁定廢棄。
抗告人於臺灣桃園地方法院一百零一年度存字第一四六五號提存
事件為相對人所提存新臺幣伍佰壹拾肆萬元，准予發還。
抗告訴訟費用由相對人負擔。
    理  由
一、抗告人於原法院聲請意旨及抗告意旨略以：伊前依臺灣桃園
    地方法院（下稱原法院）101年度裁全字第115號裁定，以原
    法院101年度存字第1465號提存事件提存新臺幣（下同）514
    萬元擔保金（下稱系爭擔保金），對相對人之財產為假處分
    。因相對人於訴訟終結後之民國108年1月25日經廢止登記，
    並未選任清算人，其全體股東均為清算人即法定代理人，並
    均經伊合法通知行使權利而未行使，爰聲請返還系爭擔保金
    等語。原法院以抗告人未合法通知相對人之法定代理人李晏
    萍行使權利，且經通知仍未於期間內補正，裁定駁回抗告人
    之聲請。抗告人對之聲明不服，提起抗告。
二、按訴訟終結後，供擔保人證明已定20日以上之期間，催告受
    擔保利益人行使權利而未行使，或法院依供擔保人之聲請，
    通知受擔保利益人於一定期間內行使權利並向法院為行使權
    利之證明而未證明者，法院應依供擔保人之聲請，以裁定命
    返還其提存物或保證書，此觀民事訴訟法第106條前段準用
    同法第104條第1項規定自明；所謂訴訟終結，應從廣義解釋
    ，包括撤銷假處分裁定及執行程序終結在內。又假處分所供
    擔保之提存物，乃為保障受擔保利益人可能因不當假處分受
    有損害而設，亦即該擔保係備供受擔保利益人因假處分所受
    損害之賠償。經查：
  ㈠抗告人前以兩造間關於機器設備之租賃契約已終止，相對人
    拒不返還該批機器設備，向原法院聲請假處分，禁止相對人
    繼續使用該等機器設備，經原法院以101年度裁全字第115號
    裁定准許，抗告人依該裁定諭知，以原法院101年度存字第1
    465號提存系爭擔保金，聲請執行假處分（案列原法院101年
    度司執全字第485號，下稱系爭執行事件），相對人對上開
    裁定提起抗告，經本院以101年度抗字第1503號裁定廢棄原
    裁定，並經最高法院以102年度台抗字第52號駁回再抗告而
    確定，原法院於101年11月19日以桃院晴101司執全九字第48
    5號函撤銷系爭執行事件，有上開裁定、提存書、原法院101
    年11月19日桃院晴101司執全九字第485號函在卷可稽【原法
    院卷第144至149頁、原法院109年度司聲字第47號卷（下稱4
    7號卷）第6至10、60頁】，依上開說明，兩造間之訴訟業已
    終結。
  ㈡次查，相對人於108年1月25日經廢止登記，且未選任清算人
    ，其登記之股東為楊富美、鄧宥蓁、李晏萍、李紹慈，惟楊
    富美已於104年6月9日死亡，其繼承人為李衍深、李紹慈、
    李紹綱等情，有公司變更登記表、戶籍謄本、繼承系統表、
    查詢表附卷可憑【見47號卷第56、58、75至77、81頁及個資
    卷、109年度聲字第318號卷（下稱318號卷）第85至87頁】
    ，應以鄧宥蓁、李晏萍、李紹慈（下合稱鄧宥蓁3人）、李
    衍深、李紹綱（以上2人下合稱李衍深2人）為相對人之法定
    代理人。抗告人於108年12月20日委由律師去函催告鄧宥蓁3
    人於函到後21日內行使權利，並於108年12月23日合法送達
    與鄧宥蓁3人，有律師函影本、掛號郵件收件回執、新北市
    政府警察局三峽分局110年4月15日新北警峽刑字第11036138
    00號函及查訪表在卷可參（47號卷第16至39、66至70頁、本
    院卷第89、91頁）；李衍深2人則經抗告人另聲請原法院通
    知行使權利，該院於109年11月12日以桃院祥民慈109年度聲
    字第318號函通知其等於收受通知後21日內行使權利，並於1
    09年12月1日生送達效力，有送達證書可憑（見原法院卷第1
    50至155頁）。茲相對人未向法院提起其他訴訟主張因抗告
    人本件假處分受有損害而請求賠償或聲請調解、核發支付命
    令者，有原法院查詢表足憑（原法院卷第158至163-7頁），
    尚難認相對人有行使權利之情事。則抗告人依民事訴訟法第
    104條第1項第3款規定請求返還系爭擔保金，自屬有據。
三、綜上，抗告人聲請返還原法院101年度存字第1465號提存事
    件之提存物，為有理由，應予准許。原裁定未予詳查，逕以
    抗告人未對李晏萍通知行使權利為由，駁回抗告人之聲請，
    尚有未洽。抗告意旨指摘原裁定不當，為有理由，爰由本院
    將原裁定廢棄，更為裁定如主文第2項所示。
四、據上論結，本件抗告為有理由，爰裁定如主文。
中　　華　　民　　國　　110 　年　　4 　　月　　27　　日
                  民事第二十三庭
                      審判長法  官  蕭胤瑮
                            法  官  袁雪華    
                            法  官  楊舒嵐
正本係照原本作成。
本裁定除以適用法規顯有錯誤為理由外，不得再抗告。如提起再
抗告，應於收受送達後10日內委任律師為代理人向本院提出再抗
告狀。並繳納再抗告費新臺幣１千元。
中　　華　　民　　國　　110 　年　　4 　　月　　28　　日

 　　　　　　　　　　　　　書記官  常淑慧